# 关于土地使用权摊销时间

提问人：安好 时间：2014-12-10 13:05:08
必须是从取得土地证开始吗？谢谢

回答人：chenyiwei
在已经签订土地使用权出让合同的前提下，从以下两个时点中的较早者开始摊销： 1 、取得土地使用权证； 2 、实际占用该土地从事生产经营或项目建设。